【裁判字號】    97,交聲,2395
【裁判日期】    970930
【裁判案由】    聲明異議
【裁判全文】
臺灣臺中地方法院交通事件裁定        97年度交聲字第2395號
原處分機關  交通部公路總局臺中區監理所
異  議  人  甲○○
即受處分人          國民
上列異議人即受處分人因違反道路交通管理處罰條例案件，對於
交通部公路總局臺中區監理所97年8月19日所為之處分（中監違
字第裁60-GB0000000號裁決書），聲明異議，本院裁定如下：
    主  文
異議駁回。
    理  由
一、原處分機關即交通部公路總局臺中區監理所係以：本件異議
    人即受處分人甲○○於民國97年7月13日晚上8時35分許，駕
    駛車牌號碼B6－0826號自小客車，行經臺中市○○路時，因
    紅燈右轉之違規，為警攔檢，經臺中市警察局第三分局正義
    派出所員警當場依道路交通管理處罰條例第53條第2 項之規
    定，掣開舉發違反道路交通管理事件通知單（單號：GE0000
    000 號）予以舉發，嗣受處分人於指定日期前到案提出申訴
    ，本所遂於97年8 月19日以中監違字第裁60-GB0000000號裁
    決書，裁處罰鍰新臺幣（下同）9百元，並依第63條規定記
    違規點數3點。
二、本件受處分人甲○○則以：伊並未於前揭時、地闖紅燈或紅
    燈違規右轉，員警復未能提供違規照片以資佐證，爰依法聲
    明異議云云。
三、按汽車駕駛人，行經有燈光號誌管制之交岔路口闖紅燈者，
    處新臺幣1千8百元以上5千4百元以下罰鍰。前項紅燈右轉行
    為者，處新臺幣6 百元以上1千8百元以下罰鍰；汽車駕駛人
    駕駛汽車違反道路交通管理處罰條例第53條規定者，除應依
    該條所規定之罰鍰處罰外，並應予以記違規點數3點，道路
    交通管理處罰條例第53條、第53條第1項第3款分別定有明文
    ，合先敘明。經查：
  (一)本件受處分人於97年7月13日晚上8時35分許，駕駛車牌號碼
    B6－0826號自小客車，行經臺中市○○路時，因
    行經設有燈光號誌管制之交岔路口，明知為禁止通行之紅燈
    號誌，竟仍違規紅燈右轉行駛之事實，業據證人即當場目擊
    受處分人上開違規行為而開單告發之警員曾光裕於本院訊問
    時結證稱：當時伊正在臺中市○○路與國光路口執行路檢勤
    務，伊站在往大里方向之國光路上，當伊看見受處分人所駕
    駛之自小客車時，受處分人是從興大路右轉國光路，當時國
    光路上的號誌已經是變換綠燈後約2 秒了，因興大路的號誌
    變換為紅燈後3 秒鐘，國光路的號誌才會變成綠燈，所以伊
    是依照國光路上的綠燈，判定受處分人紅燈右轉，而且當時
    國光路上之車輛已經開始在行駛了，並非剛剛變換號誌，當
    時之車流量正常，車輛不多，且當時違規右轉的車輛只有受
    處分人所駕駛之自小客車等語明確有。而證人曾光裕與受處
    分人素不相識等情，業據受處分人於本院訊問時陳明在卷，
    證人曾光裕自無甘冒偽證罪責之風險，而故意誣陷受處分人
    之動機及必要，是證人曾光裕上開證述，自堪採信。
  (二)受處分人雖質疑證人曾光裕並無法以相片證明其有紅燈違規
    右轉之事實云云。惟按交通警察製單舉發違反道路交通管理
    處罰條例所列之違規事實，本質上為行政處分，係公務員基
    於職務上之權力，依法就特定之具體事件所為之具公法上效
    果之單方面行政行為，若無證據足資證明執勤員警之舉發有
    誤或有捏造事實違法取締之情事，則執勤警員本其維護交通
    秩序、安全職責所為之舉發，自應受到合法、正確之推定，
    否則若謂公務員一切行政行為均需預留證據以證其實，則國
    家行政勢必窒礙難行。況警方取締交通違規事件，由員警當
    場舉發者，既經舉發員警本身之目睹、耳聞，其證言本屬證
    據方法之一，亦屬受處分人違規之適合證明，非必所有之違
    規事件，均須有照片或其他書面資料方足為違規之證據。而
    受處分人既未就執勤員警之舉發有誤或失當提出相關證據以
    供調查，本院經查亦無任何具體事證足資證明執勤員警之舉
    發有誤或有捏造事實違法取締之情事，則執勤員警本其維護
    交通秩序、安全職責所為之舉發，自應受到合法、正確之推
    定。是受處分人辯稱並無本件違規行為，尚無足採。
四、綜上所述，受處分人於前揭時、地，駕車行經有燈光號誌管
    制之交岔路口紅燈右轉之違規行為，事證明確，原處分機關
    依道路交通管理處罰條例第53條第2項、第63條第1項第3 款
    及違反道路交通管理事件統一裁罰基準表規定處最低罰鍰9
    百元，並記違規點數3 點，核無違誤。受處分人猶執前詞，
    聲明異議，為無理由，應予駁回。
據上論斷，應依道路交通管理處罰條例第87條第2 項、道路交通
案件處理辦法第19條，裁定如主文。
中    華    民    國    97    年    9     月    30    日
                        交通法庭  法  官  郭妙俐
以上正本證明與原本無異。
如不服本裁定應於送達後5日內向本院提出抗告狀。
                                  書記官  廖鳳美
中    華    民    國    97    年    9     月    30    日


司法院資訊處製作；財團法人民間司法改革基金會備份。
